臺灣彰化地方法院刑事判決　　　　　　　96年度易字第1010號
公　訴　人　臺灣彰化地方法院檢察署檢察官
被　　　告　戊　○
　　　　　　丙○○
　　　　　　　　　　　8弄10.
　　　　　　乙○○
　　　　　　　　　　　1弄80.
上三人共同　詹仕沂律師
選任辯護人　張智翔律師
上列被告等因恐嚇等案件，經檢察官提起公訴（95年度偵字第
10185號、96年度偵字第5291號），本院判決如下：
    主  文
戊○、丙○○、乙○○共同犯強制罪，戊○處有期徒刑伍月，如
易科罰金，以新臺幣壹仟元折算壹日，減為有期徒刑貳月又拾伍
日，如易科罰金，以新臺幣壹仟元折算壹日；丙○○、乙○○均
處有期徒刑肆月，如易科罰金，以新臺幣壹仟元折算壹日，均減
為有期徒刑貳月，如易科罰金，以新臺幣壹仟元折算壹日。
    事  實
一、戊○因懷疑丁○○與其媳婦甲○○有染，於民國95年9月12
    日晚上8時30分許，先與其弟蔡年松及丙○○，一起前往丁○○位在彰化縣芳苑鄉○○村○○路○○段534巷11號之住
    處，由蔡年松約丁○○出來，丙○○旋以有事商討為由，要
    求丁○○上車，並載往彰化縣芳苑鄉○○村○○路某一住宅
    前。之後戊○、丙○○即與在場等候之乙○○圍在丁○○身
    旁，並共同基於以脅迫使人行無義務之事之犯意聯絡，先由
    戊○質問丁○○與甲○○之關係，丙○○則進一步質問丁○○與甲○○在一起多久了，丁○○答稱「沒有」，乙○○即
    對丁○○恫稱：「最好是照實講，比較不會有事情，不然你
    今天人在這裡，看要怎麼跑都跑不掉。」而丙○○則繼續向
    丁○○逼問：「你們到底是什麼時候發生關係的？共發生幾
    次關係？... 頭一次在哪裡發生的？最後一次是什麼時候發
    生的？」丁○○仍回答「沒有」。丙○○乃向丁○○恫稱：
    「你不要再打馬虎眼了」、「你再繼續打馬虎眼的話，我們
    就要出去了，不管你了，我是怕我們出去之後，你會被傷害
    ，你現在還有椅子可以坐，我們出去之後，就不知道了」等
    語，致使丁○○因而心生畏懼，被迫承認與戊○之媳婦甲○○有發生性關係。戊○、乙○○、丙○○遂要求丁○○給個
    交代，乙○○又接續向丁○○恫稱：「你認為要怎麼解決」
    、「你再講這些，等一下就要打你，跟你說真的」。丙○○
    則附和稱：「這一定要講給你了解，看你這段時間要賠償多
    少錢，沒有說玩人家的媳婦之後，就沒事了，你聽懂沒有，
    我是站在我的立場幫你處理，你了解嗎」。丁○○回答：「
    我了解」。丙○○接著說道：「你是不是要給人家一個交代
    」。丁○○乃回稱：「如果要賠償的話，看要賠償多少錢」
    。戊○旋即通知不知情之彰化縣芳苑鄉新生村村長陳昆東、
    彰化縣芳苑鄉鄉民代表陳禮模前來，以丁○○與甲○○有染
    為由，要求丁○○給付遮羞費，最後由陳昆東書立內容為丁○○同意給付新台幣120萬元予甲○○之夫蔡猛芳之切結書
    ，而丁○○在脅迫下，雖無義務仍當場在切結書上簽名，並
    簽發120萬元之本票交予蔡猛芳收執。
二、案經丁○○委由陳青來律師告訴暨臺灣彰化地方法院檢察署
    檢察官自動檢舉偵查起訴。
    理  由
一、訊據被告戊○、丙○○及乙○○均矢口否認涉有上開強制犯
    行，被告戊○辯稱：整件過程中，伊均沒有出言恐嚇，本票
    也是告訴人丁○○自己開的，伊沒有強制丁○○簽切結書及
    開票云云。被告丙○○辯稱：伊雖然有說如事實欄所載的話
    ，但伊只是希望告訴人實話實說，不要在打馬虎眼，並沒有
    恐嚇告訴人之意，也沒有脅迫告訴人簽切結書及開票云云。
    被告乙○○辯稱：伊雖然有說如事實欄所載的話，但都只是
    氣話，並沒有恐嚇告訴人之意，也沒有脅迫告訴人簽切結書
    及開票云云。選任辯護人則為被告3人辯護稱：告訴人並非
    因被告3人有對其為強暴、脅迫行為始簽下切結書及本票，
    告訴人是因為與被告戊○之媳婦甲○○通姦遭發現，心中自
    己感到害怕而為上述行為，又被告3人於案發當時口氣雖然
    不佳，但並未以惡害通知告訴人，且案發地點又係公眾得出
    入場所，故被告3人所為並不構成強制罪及恐嚇罪，請對被
    告3人為無罪之諭知。經查：
（一）本案下揭引用之供述證據及非供述證據，均經本院依法踐
      行調查證據程序，而公訴人、被告及選任辯護人均同意各
      該證據具有證據能力，且亦查無依法應排除其證據能力之
      情形，是後述所引用證據之證據能力均無疑義，合先敘明
      。
（二）被告3人雖以前詞置辯，惟上揭犯罪事實迭據告訴人即證
      人丁○○於偵訊及本院審理時指證甚詳，核與證人甲○○
      於偵訊中結證之情節相符，另證人陳昆東、陳禮模、蔡猛
      芳、蔡年松等人於偵查中亦證稱告訴人於案發時確有簽下
      切結書及本票等語，且扣案之案發過程錄音帶一卷，分別
      經檢察官及本院勘驗結果，被告3人於案發時確有對於告
      訴人為如事實欄所載之陳述無訛，有勘驗筆錄3份附卷可
      按，此外復有切結書影本1紙在卷可稽，至此本案事證已
      相當明確，堪認被告3人空言否認，當係卸責之詞，不足
      採信。
（三）選任辯護人雖為被告3人辯護稱：告訴人是因為與被告戊○之媳婦甲○○通姦遭發現，心中自己感到害怕，始簽下
      切結書及本票云云。惟依前揭勘驗筆錄所載，被告3人於
      案發時口氣兇惡，且以恐嚇及現實之脅迫手段加以危害要
      挾告訴人，已足使告訴人心生畏懼，而影響其意思決定之
      自由，復參諸告訴人於偵查及本院審理時之證詞，顯見告
      訴人係因受被告3人之脅迫，而非因自己感到害怕始簽下
      切結書及本票，是以選任辯護人前揭所辯，並不足採。
（四）綜上所述，本件事證已臻明確，被告3人上開犯行，均堪
      以認定。
二、按刑法第305條之恐嚇罪，係指單純以將來加害生命、身體
    、自由、名譽、財產之事，恐嚇他人致生危害於安全者而言
    ，如對於他人之生命、身體等，以現實之強暴脅迫手段加以
    危害要挾，使人行無義務之事或妨害人行使權利，即應構成
    刑法第304條之強制罪，而非同法第305之恐嚇安全罪，縱有
    恐嚇行為，亦僅屬犯強制罪之手段，無更論以恐嚇危害安全
    罪之餘地（最高法院84年度台非字第194號判決意旨參照）
    。查本件被告戊○、丙○○及乙○○以恐嚇及現實之脅迫手
    段加以危害要挾告訴人，使告訴人雖無義務但仍於切結書及
    本票上簽名，是核被告3人所為，均係犯刑法第304條第1項
    之強制罪。至公訴人雖認被告3人之犯行尚構成刑法第305條
    之恐嚇罪，然揆諸前揭說明，被告3人所為之恐嚇行為，應
    僅屬渠等犯強制罪之手段，故僅應以強制罪一罪論，公訴人
    此部分尚有所誤會，附此說明。被告3人就上揭犯行，具有
    犯意之聯絡及行為之分擔，均為共同正犯。爰審酌被告3人
    因懷疑告訴人與被告戊○之媳婦有染，竟不循正當法律程序
    處理，而動用私刑以脅迫之方式逼迫告訴人簽下切結書及本
    票，破壞社會秩序，且犯後猶飾詞卸責，未見悔意，及渠等
    犯罪之手段、目的等一切情狀，各量處如主文所示之刑，並
    諭知易科罰金之折算標準，以示懲儆。又被告3人所犯本罪
    時間係於96年4月24日之前，且符合中華民國96年罪犯減刑
    條例第2條第1項第3款之規定，爰將渠等宣告刑均減輕2分之
    1，附此敘明。
據上論斷，應依刑事訴訟法第299條第1項前段，刑法第28條、第
304條第1項、第41條第1項前段，刑法施行法第1條之1，中華民
國96年罪犯減刑條例第2條第1項第3款、第7條、第9條，判決如
主文。
本案經檢察官謝雨青到庭執行職務。
中　　華　　民　　國　　96　　年　　10　　月　　31　　日
                  臺灣彰化地方法院刑事第七庭
                                  法      官  紀佳良
以上正本證明與原本無異。
如不服本判決，應於判決送達後10日內，向本院提出上訴書狀，
上訴書狀應「敘述具體上訴理由」，並按他造當事人之人數附繕
本。「切勿逕送上級法院」。
告訴人或被害人對於判決如有不服具備理由請求檢察官上訴者，
其上訴期間之計算係以檢察官收受判決正本之日期為準。
中　　華　　民　　國　　96　　年　 　11　　月　  5 　 日
                                   書  記  官  詹國立
附錄本案論罪科刑法條全文：
刑法第304條：
以強暴、脅迫使人行無義務之事或妨害人行使權利者，處三年以
下有期徒刑、拘役或三百元以下罰金。
前項之未遂犯罰之。
